臺灣高等法院民事裁定
                                      108年度上字第562號
上  訴  人  林廷機    住○○市○區○○○道0段000號00樓                          之0


被  上訴人  林則權  
上列當事人間請求給付租金等事件，上訴人對於中華民國109年1
月14日本院108年度上字第562號判決，提起上訴，本院裁定如下
：
    主    文
本件第三審上訴之訴訟標的價額核定為新臺幣伍佰捌拾陸萬零伍
佰壹拾捌元。
上訴人應於收受本裁定正本之日起七日內，繳納第三審裁判費新
臺幣捌萬捌仟陸佰陸拾玖元，及提出委任律師或具律師資格之關
係人為訴訟代理人之委任書，逾期不補正，即駁回其上訴。
    理    由
一、按提起民事第三審上訴，應依民事訴訟法第77條之16規定繳
    納裁判費，此為必須具備之程式，提起第三審上訴者若未依
    上開規定繳納裁判費，原第二審法院應定期間命其補正，如
    不於期間內補正，應以裁定駁回之，為同法第481 條準用第
    442條第2項所明定。又計算上訴利益，應就上訴聲明範圍內
    之訴訟標的，依起訴時之交易價額核定，此觀同法第466條
    第4項規定即明。再按以一訴主張數項標的者，其價額合併
    計算之。但所主張之數項標的互相競合或應為選擇者，其訴
    訟標的價額，應依其中價額最高者定之；因定期給付或定期
    收益涉訟，以權利存續期間之收入總數為準；期間未確定時
    ，應推定其存續期間。但其期間超過十年者，以十年計算，
    民事訴訟法第77條之2第1項、第77條之10分別定有明文。
二、經查，上訴人於原審起訴聲明：㈠、核定被上訴人就門牌號
    碼臺北市○○區○○街00號6樓之1建物（即臺北市○○區○○段0○段
    000○號，原臺北市○○區○○段0000○號，下稱系爭房屋），占
    有臺北市○○區○○段0○段000地號土地，應有部分540/1000（
    下稱系爭土地，與系爭房屋合稱系爭房地），應給付上訴人
    之租金額如附表所示。㈡、被上訴人應給付上訴人新台幣（
    下同）192萬4,758元，及自起訴狀繕本送達翌日起至清償日
    止，按年利率5%計算之利息；並自起訴狀繕本送達翌日起至
    系爭房屋坐落系爭土地之租賃關係終止時，應按月給付上訴
    人3萬2,798元。原審為上訴人敗訴判決，上訴人不服，提起
    本件上訴，並為訴之追加，上訴及追加之訴聲明求為判決：
    ㈠、原判決廢棄。㈡、核定被上訴人就系爭房屋占有系爭土地
    ，應給付上訴人之租金額如附表所示。㈢、被上訴人應給付
    上訴人192萬4,758元，及自起訴狀繕本送達翌日起至清償日
    止，按年利率5%計算之利息；並自107年3月21日起至系爭房
    屋坐落系爭土地之租賃關係終止時，應按月給付上訴人3萬2
    ,798元。經本院第二審判決駁回上訴及追加之訴。上訴人對
    本院判決全部提起第三審上訴，未據繳納裁判費，經核本件
    上訴之訴訟標的價額，其中聲明㈡核定租金額與聲明㈢前段請
    求192萬4,758元所受之客觀利益相同，擇其一計算其價額。
    再查，聲明㈢後段按月給付租金部分屬定期給付或定期收益
    涉訟，而被上訴人終止系爭房屋占用系爭土地之日未確定，
    且無證據可資推定占用期間，爰依民事訴訟法第77條之10但
    書規定，以10年計，據此核定聲明㈢後段之訴訟標的價額為3
    93萬5,760元（計算式：3萬2,798元×12月×10年=393萬5,760
    元）。復依民事訴訟法第77條之2第1項本文規定，計算本件
    訴訟標的價額為586萬518元(計算式：192萬4,758元+393萬5
    ,760元=586萬518元），應徵第三審裁判費8萬8,669元。茲
    限期命上訴人補繳，逾期即駁回其上訴。
三、次按對於第二審判決上訴，上訴人應委任律師為訴訟代理人
    。但上訴人或其法定代理人具有律師資格者，不在此限。上
    訴人之配偶、三親等內之血親、二親等內之姻親，或上訴人
    為法人、中央或地方機關時，其所屬專任人員具有律師資格
    並經法院認為適當者，亦得為第三審訴訟代理人。第1項但
    書及第2項情形，應於提起上訴或委任時釋明之。上訴人未
    依第1項、第2項規定委任訴訟代理人，或雖依第2項委任，
    法院認為不適當者，第二審法院應定期先命補正。逾期未補
    正亦未依第466條之2為聲請者，第二審法院應以上訴不合法
    裁定駁回之，民事訴訟法第466條之1規定甚明。查上訴人對
    於本院第二審判決提起第三審上訴，未依規定委任律師或具
    律師資格之關係人為訴訟代理人，爰限期命上訴人補正，如
    未依限補正，即以裁定駁回其上訴。
四、爰裁定如主文。
中    華    民    國   109    年    2     月    25    日
                    民事第二十一庭
                        審判長法  官  翁昭蓉
                              法  官  鍾素鳳
                              法  官  羅惠雯
正本係照原本作成。
核定訴訟標的價額部分，如不服裁定得於收受送達後10日內向本
院提出抗告狀，並繳納抗告費新臺幣1千元。
其餘部分不得抗告。
中　　華　　民　　國　　109 　年　　2 　　月　　25　　日
                              書記官  洪秋帆
　　　　　　　　　　　　　　　
附表：上訴人請求酌定租金數額之計算表
年度 公告現值（元/平方公尺） 公告地價（元/平方公尺） 租金 租金期間 107 266,000元 73,400元 393,573元 107年3月20日至106年3月20日 106 270,000元 76,700元 399,492元 106年3月20日至105年3月20日 105 274,000元 76,700元 405,410元 105年3月20日至104年3月20日 104 260,000元 57,100元 384,496元 104年3月20日至103年3月20日 103 231,000元 57,100元 341,787元 103年3月20日至102年3月20日                            1,924,758元 年租金之計算式為土地年度公告現值總價10％即為：公告現值×總面積×權利範圍×10％